臺灣板橋地方法院民事判決　　　　　　　99年度訴字第1674號
原　　　告　梁金門
　　　　　　黃謙益
　　　　　　李嘉雄
被　　　告　鄭高拋
訴訟代理人　袁瑞成律師
被　　　告　曹淳鐘
上列當事人間請求所有權移轉登記事件，於中華民國100年1月13
日言詞辯論終結，本院判決如下：
    主          文
被告鄭高拋應於原告梁金門、黃謙益、李嘉雄分別給付新臺幣肆
拾柒萬柒仟柒佰肆拾元、新臺幣拾壹萬捌仟肆佰柒拾元、新
臺幣拾壹萬捌仟肆佰柒拾元之同時，將如附表所示之土地所
有權移轉登記予被告曹淳鐘，再由被告曹淳鐘將上開土地所有權
按附表所示之權利比例分別移轉登記予原告梁金門、黃謙益、李
嘉雄。
訴訟費用由被告連帶負擔。
原告假執行之聲請駁回。
    事 實 及 理 由
壹、程序方面：被告曹淳鐘經合法通知，未於言詞辯論期日到場
    ，核無民事訴訟法第386條各款所列情形，爰依原告之聲請
    ，由其一造辯論而為判決。
貳、當事人之主張：
一、原告方面：
    聲明：被告鄭高拋應將附表所示土地2筆移轉登記予被告曹
    淳鐘；被告曹淳鐘再將附表所示土地2筆如附表所示各原告
    之持分部分移轉所有權登記予原告梁金門、黃謙益、李嘉雄
    後，原告梁金門應給付新臺幣（下同）477,740元予被告鄭
    高拋，原告黃謙益及李嘉雄應各分別給付318,473元予被告
    鄭高拋。並陳明原告願供擔保以代釋明，請准宣告假執行。
    其陳述及所提出之證據如下：
（一）被告鄭高拋於民國94年7月21日與被告曹淳鐘簽訂房地產
      買賣契約書，將如附表所載土地2筆（下稱系爭土地），
      權利範圍各7/10（現被告鄭高拋之持分已縮減為各54507/
      100000），以400萬元之價格出售予被告曹淳鐘，約定被
      告曹淳鐘於訂約同時先行給付200萬元，其餘200萬元於被
      告鄭高拋完成系爭土地之所有權移轉登記後一次付清，詎
      被告鄭高拋於受領被告曹淳鐘給付之首期款200萬元，竟
      遲不辦理系爭土地之所有權移轉登記。而被告曹淳鐘向被
      告鄭高拋訂約承買後又將系爭土地分別出售予原告等3人
      ，其明細如下：
  １、原告梁金門於94年12月5日與被告曹淳鐘簽訂房地產買賣
      契約書，以350萬元購買系爭土地權利範圍各4/10（其中
      各1/10部分非在本件爭執範圍，本件爭執部分為權利範圍
      各3/10，現按被告既有持分比例計算已減縮為各23361/10
      0000，計算式：3/10×0.54507/0.7≒23361/ 100000），
      原告梁金門業已給付價款300萬元，其餘50萬元約定於被
      告曹淳鐘完成所有權移轉登記後付清，惟被告曹淳鐘因被
      告鄭高拋尚未辦理所有權過戶予曹淳鐘，致伊亦未能辦理
      所有權移轉登記。
  ２、原告黃謙益於95年3月28日與被告曹淳鐘簽訂房地產買賣
      契約書，以260萬元購買系爭土地權利範圍各2/10（現按
      被告既有持分比例計算已減縮為各15573/100000，計算式
      2/10×0.54507/0.7≒15573/ 100000），原告黃謙益業已
      給付價款210萬元，其餘50萬元約定於被告曹淳鐘完成所
      有權移轉登記後付清，惟被告曹淳鐘如前所述亦未辦理所
      有權移轉登記。
  ３、原告李嘉雄於95年3月7日與被告曹淳鐘簽訂房地產買賣契
      約書，以190萬元購買系爭土地權利範圍各2/10（現按被
      告既有持分比例計算已減縮為各15573/100000，計算式2/
      10×0.54507/0.7≒15573/ 100000），原告李嘉雄業已給
      付價款140萬元，其餘50萬元約定於被告曹淳鐘完成所有
      權移轉登記後付清，惟被告曹淳鐘如前所述亦未辦理所有
      權移轉登記。
（二）被告鄭高拋於受領被告曹淳鐘給付之200萬元買賣價款後
      ，即負有將系爭土地移轉所有權予被告曹淳鐘之義務，然
      被告鄭高拋竟遲不履行其義務，連帶使被告曹淳鐘亦無法
      將原告等所購買系爭土地各權利範圍移轉所有權登記予原
      告，經原告等督促被告曹淳鐘向被告鄭高拋主張權利請求
      辦理所有權移轉登記後，被告曹淳鐘仍相應不理，是依據
      民法第242條前段規定，原告自得請求被告鄭高拋將系爭
      土地移轉所有權登記予被告曹淳鐘，再由被告曹淳鐘將原
      告各持有之權利範圍移轉所有權登記予原告。俟所有權移
      轉登記完成後，被告曹淳鐘原應付與被告鄭高拋之200萬
      元買賣價款，因買賣之權利範圍業由原本系爭土地之各7/
      10縮減為54507/100000，其價款自應減為1,114,686元（
      計算式4,000,000元×0.54507÷0.7＝3,114,686元，3,11
      4,686元－已付之2,000,000元＝1,114,686元），由原告
      等共同給付被告鄭高拋，即原告梁金門給付其中之477,74
      0元（計算式：1,114,686元×23361÷54507＝477,740元
      ）予被告鄭高拋，原告黃謙益及李嘉雄各給付其中之318,
      473元（計算式：1,114,686元×15573÷54507＝318,473
      元）予被告鄭高拋。
（三）被告提出支票是他們私下借貸關係，與原告沒有關係。
（四）證據：提出房地產買賣契約書、土地登記謄本等為證據。
二、被告鄭高拋方面：
    聲明：請求駁回原告之訴。並陳明如受不利之判決，願供擔
    保請求免為假執行。
    其陳述及所提出之證據略以：被告鄭高拋固與被告曹淳鐘於
    94年7月21日簽署房地產買賣契約書，然簽署後，被告曹淳
    鐘卻無法依約支付尾款，甚至陸續向被告鄭高拋調借款項，
    期間雖曾陸續支付借款利息，然仍無法清償本金，因此當時
    雙方即合意解除契約，被告鄭高拋已無移轉系爭土地予被告
    曹淳鐘之義務，原告據已經契約當事人合意解除之契約，代
    位請求被告鄭高拋應移轉系爭土地之應有部分予被告曹淳鐘
    云云，顯無理由等語。並提出支票、退票理由單等影本為證
    據。
三、被告曹淳鐘方面：被告曹淳鐘經合法通知，未於言詞辯論期
    日到場，亦未提出準備書狀作何聲明或陳述。
參、得心證之理由：
一、原告主張之前揭事實，業據提出與其陳述相符之房地產買賣
    契約書、土地登記謄本等為證據。
二、按被告已於相當時期受合法之通知，而於言詞辯論期日不到
    場，亦未提出準備書狀爭執者，依民事訴訟法第280條第3項
    規定，準用同條第1項之規定，視同自認。被告曹淳鐘既於
    言詞辯論期日前相當時期受合法通知，卻未於言詞辯論期日
    到場，又未提出準備書狀爭執，自應依法視為對原告主張之
    事實自認。至於被告鄭高拋主張與被告曹淳鐘間買賣契約已
    合意解除一節，依其提出之支票、退票理由單等影本觀之，
    僅足證明被告鄭高拋與被告曹淳鐘間有票款債務關係存在，
    至於被告曹淳鐘是否已與被告鄭高拋合意解除其等間買賣契
    約，即無法逕由上開證據內容中予以窺知，是被告上開主張
    難認有據。從而，自足認原告前述主張之事實為真實。
三、綜上所述，原告主張依據買賣之法律關係，請求被告鄭高拋
    將如附表所示之土地所有權移轉登記予被告曹淳鐘，再由被
    告曹淳鐘將上開土地所有權按附表所示之權利比例分別移轉
    登記予原告梁金門、黃謙益、李嘉雄，並為同時履行之附條
    件判決，即屬正當，應予准許。
肆、關於原告所為假執行之聲請，因其請求為命被告為一定之意
    思表示之行為，其執行方法應依強制執行法第130條第1項規
    定執行之，其所為之請求並不宜作為假執行之標的，故雖原
    告陳明願供擔保以代釋明請求宣告假執行，亦不足以釋明其
    於判決確定前不為執行，將有恐受難於抵償或難於計算之損
    害之情形存在，故原告假執行之聲請尚不能准許，應予駁回
    。
伍、結論：本件原告之訴為有理由，並依民事訴訟法第385條第1
    項前段、第78條、第85條第2項，判決如主文。
中    華    民    國   100    年    1     月    27    日
            民事第一庭  法  官  許瑞東
以上正本證明與原本無異
如對本判決上訴，須於判決送達後20日內向本院提出上訴狀；如
委任律師提起上訴者，應一併繳納上訴審裁判費。
中    華    民    國   100    年    1     月    27    日
                        書記官  李淑卿
┌──────────────────────────────────────────────────────┐
│土地附表：                                                                                99年度訴字第1674號│
├─┬──────────────────┬─┬──────────┬────────┬───────────┤
│編│     土    地    坐    落           │地│    面          積  │                │                      │
│  ├───┬────┬──┬──┬───┤  ├──┬──┬────┤權  利  範  圍  │原告請求移轉之權利比例│
│號│縣  市│鄉鎮市區○ 段 ○○段│地  號│目│公頃│公畝│平方公尺│                │                      │
├─┼───┼────┼──┼──┼───┼─┼──┼──┼────┼────────┼───────────┤
│１│新北市│新莊區  │建國│    │ 270  │田│    │    │ 97.44  │100000分之54507 │梁金門100000分之23361 │
│  │      │        │    │    │      │  │    │    │        │                │黃謙益100000分之15573 │
│  │      │        │    │    │      │  │    │    │        │                │李嘉雄100000分之15573 │
├─┼───┼────┼──┼──┼───┼─┼──┼──┼────┼────────┼───────────┤
│２│新北市│新莊區  │建國│    │ 270-1│田│    │    │ 11.50  │100000分之54507 │梁金門100000分之23361 │
│  │      │        │    │    │      │  │    │    │        │                │黃謙益100000分之15573 │
│  │      │        │    │    │      │  │    │    │        │                │李嘉雄100000分之15573 │
└─┴───┴────┴──┴──┴───┴─┴──┴──┴────┴────────┴───────────┘                                                                                              │